【裁判字號】    95,訴,458
【裁判日期】    950818
【裁判案由】    違反毒品危害防制條例
【裁判全文】
臺灣嘉義地方法院刑事判決               95年度訴字第458號
公  訴  人  臺灣嘉義地方法院檢察署檢察官
被      告  甲○○
                    （另案臺灣嘉義監獄鹿草分監執行中）
上列被告因毒品危害防制條例案件，經檢察官提起公訴（95年度
毒偵字第649號），本院合議庭裁定由受命法官獨任行簡式審判
程序，判決如下：
    主  文
甲○○連續施用第一級毒品，累犯，處有期徒刑拾月；扣案之海
洛因壹包（海洛因驗餘淨重零點貳柒公克）沒收銷燬之；上開毒
品外包裝袋壹個沒收。又連續施用第二級毒品，累犯，處有期徒
刑伍月。應執行有期徒刑壹年貳月；扣案之海洛因壹包（海洛因
驗餘淨重零點貳柒公克）沒收銷燬之；上開毒品外包裝袋壹個沒
收。
    事  實
一、甲○○前因違反毒品防制條例案件，經本院以93年度訴字第
    274號判決，判處有期徒刑7月確定，於民國94年4月5日執行
    完畢。又前於93年間，因施用毒品案件，經本院以93年度毒
    聲字第13號裁定送觀察、勒戒後，認無繼續施用毒品傾向，
    於93年2月3日釋放，並經臺灣嘉義地方法院檢察署檢察官於
    同日以93年度毒偵字第49號為不起訴處分確定。仍不知悔改
    ，於觀察、勒戒執行完畢釋放後，5年內基於施用第1級毒品
    海洛因、第2級毒品甲基安非他命之概括犯意，自95年4月間
    某日起至同年6月初某日止，連續在嘉義縣水上鄉三鎮村南
    靖車站1號住處等地，以將海洛因置入香菸內點燃吸食，及
    將安非他命置於錫箔紙，加熱燒烤吸食煙霧之方式，各施用
    第1級毒品海洛因、第2級毒品甲基安非他命多次。嗣於同年
    5月30日22時40分許，在嘉義市○○○街25號為警查獲，扣
    得其所有供施用所用之第1級毒品海洛因1包，並於同年5月
    31日0時20分許，經警採尿送驗，呈嗎啡及甲基安非他命陽
    性反應。
二、案經嘉義市警察局第一分局報請臺灣嘉義地方法院檢察署檢
    察官偵查起訴，經本院合議庭裁定由受命法官獨任行簡式審
    判程序。
    理  由
一、訊據被告甲○○對於上揭犯行，於本院準備程序及審理時均
    坦承不諱，且被告於95年5月31日0時20分許，經警採尿送驗
    ，呈嗎啡及甲基安非他命陽性反應，有高雄市立凱旋醫院濫
    用藥物尿液檢驗報告、代號與真實姓名對照表各1紙附卷可
    憑。又扣案疑似海洛因之白粉1包，經送鑑定結果確含有海
    洛因成分，海洛因驗餘淨重0.27公克，此有法務部調查局95
    年6月27日調科壹字第180002295號鑑定通知書1份在卷足憑
    ，復有被告所有供施用之第1級毒品海洛因1包扣案可資佐證
    ，足認被告之自白與事實相符。此外，被告前於93年間，因
    施用毒品案件，經本院以93年度毒聲字第13號裁定送觀察、
    勒戒後，認無繼續施用毒品傾向，於93年2月3日釋放，並經
    臺灣嘉義地方法院檢察署檢察官於同日以93年度毒偵字第49
    號為不起訴處分確定，有上揭不起訴處分、臺灣高等法院被
    告全國前案紀錄表各1份附卷可稽，足見被告確係在觀察、
    勒戒執行完畢釋放後，5年內再犯施用第1級毒品及第2級毒
    品犯行甚明。本件事證明確，被告施用毒品之犯行堪予認定
    。
二、論罪科刑部分：
  (一)核被告所為，係犯毒品危害防制條例第10條第1項之施用第1
    級毒品罪及同條第2項之施用第2級毒品罪。被告持有第1級
    毒品海洛因及第2級毒品甲基安非他命進而施用之，其持有
    之低度行為應為施用之高度行為所吸收，均不另論罪。
  (二)被告行為後，刑法於94年1月7日修正，同年2月2日公布，自
    95年7月1日施行，刪除刑法第56條連續犯之規定。本件被告
    之犯行，因行為後新法業已刪除連續犯之規定，此刪除雖非
    犯罪構成要件之變更，但顯已影響行為人刑罰之法律效果，
    自屬法律有變更，依新法第2條第1項前段規定，比較新、舊
    法結果，仍應適用較有利於被告之行為時法律即舊法論以連
    續犯。被告前後多次施用第1級毒品海洛因及第2級毒品甲基
    安非他命之犯行，時間緊接，犯罪構成要件相同，顯係基於
    概括犯意反覆為之，為連續犯，各應論以施用第1級毒品罪
    及施用第2級毒品罪一罪，並均加重其刑。被告所犯上開2罪
    ，犯意各別，罪名有異，應予分論併罰。
  (三)被告行為後，94年1月7日修正公布之刑法，自95年7月1日施
    行，修正刑法第47條累犯之規定。被告前因違反毒品防制條
    例案件，經本院以93年度訴字第274號，判處有期徒刑7月確
    定，於94年4月5日執行完畢，此有臺灣高等法院被告全國前
    案紀錄表1份在卷可參，其於受有期徒刑之執行完畢後，5年
    以內再犯本件有期徒刑以上之罪，不論依修正前之刑法第47
    條，或修正後之刑法第47條第1項之規定，均構成累犯，對
    被告而言並無有利或不利之情形；另最高法院95年第8次刑
    事庭會議決議，亦認為「過失再犯有期徒刑以上之罪」，始
    應依修正後第2條第1項之規定，適用最有利於行為人之法律
    。故本件應不生新舊法比較之問題，各應依修正後刑法第47
    條第1項規定論以累犯，並遞加重其刑。
  (四)爰審酌被告前因施用毒品犯行，經觀察勒戒執行完畢，猶不
    思藉機徹底戒除施用毒品之惡習，仍故態復萌，再次施用毒
    品，惟其施用毒品係自戕行為，並未因此而危害他人，所生
    損害不大，暨本件施用毒品之手段、次數，其犯後坦承犯行
    態度良好等一切情狀，各量處如主文所示之刑。另被告行為
    後，刑法於94年1月7日修正，同年2月2日公布，自95年7月
    1日施行，修正刑法第51條第5款關於有期徒刑定其應執行之
    刑之規定，比較修正前後之規定，修正後刑法並非較有利於
    被告，依刑法第2條第1項前段之規定，仍應依修正前刑法定
    其應執行之刑。扣案之海洛因1包，驗餘淨重0.27公克，屬
    毒品危害防制條例所稱之第1級毒品，應依毒品危害防制條
    例第18條第1項前段之規定，宣告沒收銷燬之；而扣案之前
    開毒品外包裝袋1個，係被告所有供犯罪所用之物，業據被
    告供承在卷，爰依刑法第38條第1項第2款規定宣告沒收。
據上論斷，應依刑事訴訟法第273條之1第1項、第299條第1項前
段，毒品危害防制條例第10條第1項、第2項、第23條第2項、第
18條第1項前段，刑法第11條前段、第2條第1項前段、（修正前
）第56條、第47條第1項、（修正前）第51條第5款、第38條第1
項第2款，判決如主文。
本案經檢察官李志明到庭執行職務。
中    華    民    國    95    年    8     月    18    日
                    刑事第三庭  法  官  卓春慧
上列正本證明與原本無異。
如不服本判決，應於判決送達後10日內向本院提出上訴狀（應附
繕本）。
中    華    民    國    95    年    8     月    18    日
                                書記官  江芳耀
附錄本案論罪科刑法條全文：
毒品危害防制條例第10條：
施用第一級毒品者，處6月以上5年以下有期徒刑。
施用第二級毒品者，處3年以下有期徒刑。


司法院資訊處製作；財團法人民間司法改革基金會備份。
